【裁判字號】    88,交易,140
【裁判日期】    890707
【裁判案由】    過失傷害
【裁判全文】
臺灣彰化地方法院刑事判決                        八十八年度交易字第一四號
    公  訴  人  臺灣彰化地方法院檢察署檢察官
    被      告  甲○○
    選任辯護人  胡宗智律師
右列被告因過失傷害案件，經檢察官提起公訴（八十八年度偵字第四六八五號），本
院判決如左：
    主      文
甲○○因過失傷害人，處拘役參拾日，如易科罰金，以參佰元折算壹日。
    事      實
一、甲○○於民國（下同）八十八年四月七日十四時十分許，駕駛Ｍ五─七五九一號
    自小客車欲至彰化縣和美鎮打零工，沿彰化縣鹿港鎮○○路由南往北行駛，行駛
    至該路三段四三二巷與廖厝巷閃光號誌交岔口時，應注意閃光紅燈表示警告，車
    輛應減速慢行，注意安全，小心通過，而依當時情形，並無不能注意之情形，竟
    疏於注意，未減速慢行，注意安全，小心通過，適有丙○○駕駛Ｒ八─二五三六
    號自小貨車沿廖厝巷由東往西行駛，因行至閃光紅燈交岔路口時，未減速接近，
    先停止於交岔路口前，讓幹道車即甲○○所駕之車優先通行，致發生碰撞，造成
    丙○○受有第二頸椎骨折併脊髓損傷之傷害。
二、案經丙○○訴由彰化縣警察局鹿港分局報請臺灣彰化地方法院檢察署檢察官偵查
    起訴。
    理      由
一、訊據被告甲○○固坦承於前揭時地駕車與告訴人丙○○發生車禍，惟矢口否認有
    何過，辯稱：伊行至交岔路口時有減速慢行，因告訴人突然急駛過來，伊煞車不
    及才發生碰撞云云。經查，右揭事實大業據告訴人指訴甚詳，復有道路交通事故
    調查報告表、照片及診斷書等在卷可稽，被告請求訊問之證人乙○○雖於本院調
    查時結稱：「我當天車子是跟在甲○○車後約十輛車車身距離，在閃黃燈之前，
    我看到他有減速，我也跟著減速，張的車過十子路口大概中線時，就發生車禍」
    等語，被告縱於閃光黃燈前有減速，然減速後仍須注意安全，確定有無來車後再
    小心通過，而被告供稱肇事地點右方有建築物擋住視線，故未看到右方來車，但
    有先看左之反光鏡沒有車，才慢慢前進，被告在右方視線不明之情形下，更應小
    心謹慎，且依證人所述，被告行至交岔路口中線時即發生車禍，倘被告確有注意
    來車狀況，自會發現告訴人之來車，不至於行至中線時因煞車不及而發生碰撞。
    按車人黃燈表示警告，車輛應減速接近，注意安全，小心通過，道路交通標誌標
    線設置規則第二百十一條第一項第一款定有明文，被告駕車行經肇事地點，未注
    意安全，小心通過以致肇事，其有過失至明，雖告訴人行經閃光紅燈交岔路口，
    未停止於交岔路口前，讓幹道車先行亦有過失，惟仍無解於被告之過失責任。又
    本件車禍經臺灣省彰化縣區車輛行車事故鑑定委員會及臺灣省車輛行車事故覆議
    鑑定委員會鑑定結果亦均認被告駕駛自小客車行經閃光黃燈交岔路口未減速慢行
    小心通過，為肇事次因，有八十九年三月三十日彰鑑字第八八七０二號函附之意
    見書及八十九年六月八日府覆議字第八九０六二八號函在卷可參，是被告所為之
    辯解顯不足採，其犯行堪以認定。
二、核被告所為，係犯刑法第二百八十四條第一項前段之過失傷害罪。爰審酌被告過
    失之程度，所生之危害及犯罪後之態度等一切情狀，量處如主文所示之刑，並諭
    知易科罰金之折算標準。
據上論斷，應依刑事訴訟法第二百九十九條第一項前段，刑法第二百八十四條第一項
前段、第四十一條，罰金罰鍰提高標準條例第一條前段、第二條，判決如主文。
中      華      民      國       八十九     年      七月      七    日
                                            法      官  林  慧  英
右正本證明與原本無異。
如不服本判決，應於判決送達後十日內，向本院提出上訴狀（須附繕本）。
告訴人或被害人對於判決如有不服具備理由請求檢察官上訴者，其上訴期間之計算係
以檢察官收受判決正本之日期為準。
                                            法院書記官  葉  春  涼
中      華      民      國       八十九     年      七    月     十四   日
刑法第二百八十四條
因過失傷害人者，處六月以下有期徒刑、拘役或五百元以下罰金。致重傷者，處一年
以下有期徒刑、拘役或五百元下罰金。
從事業務之人，因業務之過失傷害人者，處一年以下有期徒刑、拘役或一千元以下罰
金。致重傷者，處三年以下有期徒刑、拘役或二千元以下罰金。


司法院資訊處製作；財團法人民間司法改革基金會備份。
